---
title: <span style='font-size:85%; font-weight:80'>Probabilidade e Estatística</span>
---

```{r load_packages, message=FALSE, warning=FALSE, include=FALSE} 
library(fontawesome)
```

```{r setup, include=FALSE}
knitr::opts_chunk$set(echo = TRUE)
library(knitr)
```

<br>

  - [Aulas Gravadas (Canal do Youtube)](https://www.youtube.com/@angelicamariatortolaribeir1673/videos){target="_blank"}
  - **Análise de Regressão**
    - [Dados - Exemplo 1](figs/dados_regressao_exemplo.txt)
    - [Ex. Dados Adler csv](dados_adler.csv){target="_blank"}
    - [Ex. Dados Adler txt](dados_adler.txt){target="_blank"}

<style>
    body {
      font-size: 20px; /* Tamanho padrão para todo o corpo do documento */
    }
    p {
      font-size: 23px; /* Tamanho para parágrafos */
    }
    li {
      font-size: 23px; /* Tamanho para tópicos */
    }
     a:link {
        color: #00008B; /* Define a cor do link */
        text-decoration: none;
    }
    a:visited {
        color: #191970; /* Define a cor do link */
        text-decoration: none;
    }
    a:hover {
        color: 	#4682B4; /* Define a cor do link ao passar o mouse */
        text-decoration: underline;
    }
    a:active {
        color: #8B008B; /* Define a cor do link ao ser clicado */
        text-decoration: none;
    }
</style>





