---
title: <span style='font-size:85%; font-weight:80'>Contato</span>
---

```{r load_packages, message=FALSE, warning=FALSE, include=FALSE} 
library(fontawesome)
```

```{r setup, include=FALSE}
knitr::opts_chunk$set(echo = TRUE)
library(knitr)
```

<style>
    body {
      font-size: 20px; /* Tamanho padrão para todo o corpo do documento */
    }
    p {
      font-size: 23px; /* Tamanho para parágrafos */
    }
    li {
      font-size: 23px; /* Tamanho para tópicos */
    }
     a:link {
        color: #00008B; /* Define a cor do link */
        text-decoration: none;
    }
    a:visited {
        color: #191970; /* Define a cor do link */
        text-decoration: none;
    }
    a:hover {
        color: 	#4682B4; /* Define a cor do link ao passar o mouse */
        text-decoration: none;
    }
    a:active {
        color: #8B008B; /* Define a cor do link ao ser clicado */
        text-decoration: none;
    }
</style>

<br>

<a style="font-size:120%; color:#303c54;">`r fa("envelope", position = "left")` E-mail:</a> 
<a target="_blank" href="mailto:angelicaribeiro@utfpr.edu.br?subject=subject text"> angelicaribeiro@utfpr.edu.br</a>

<!-- `r fa("phone-alt", position = "left")` +55 (41) 3310-4888 -->

<!-- <a style="font-size:120%; color:green">`r fa("whatsapp", position = "left")`</a> -->
<!-- <a style="font-size:120%; color:#303c54" href="https://wa.me/5541988423721?text=">Whatsapp</a> -->

<a style="font-size:120%; color:#303c54;">`r fa("calendar-alt", position = "left")`</a>
<a target="_blank"  href="https://calendly.com/angelicaribeiro">Calendário</a>

<br>

<iframe src="https://www.google.com/maps/embed?pb=!1m18!1m12!1m3!1d3602.969090011826!2d-49.2688762233643!3d-25.439296909996003!2m3!1f0!2f0!3f0!3m2!1i1024!2i768!4f13.1!3m3!1m2!1s0x94dce465f9b0c855%3A0xda22d429219f2f12!2sUniversidade%20Tecnol%C3%B3gica%20Federal%20do%20Paran%C3%A1%20%7C%20Campus%20Curitiba%20-%20Sede%20Centro!5e0!3m2!1spt-BR!2sbr!4v1643491511423!5m2!1spt-BR!2sbr" width="400" height="300" style="border:0;" allowfullscreen="" loading="lazy"></iframe>








