---
title: "<span style='font-size:85%; font-weight:80'>Introdução ao R e Rstudio</span>"
output:
  html_document:
    df_print: paged
  pdf_document: default
---

```{r load_packages, message=FALSE, warning=FALSE, include=FALSE} 
library(fontawesome)
```

```{r setup, include=FALSE}
knitr::opts_chunk$set(echo = TRUE)
library(knitr)
```

<br>


**Aplicações de R:**
  
- Construção de Livros:
  - [Livro: R Cookbook](https://rc2e.com/)
  - [Livro: Mastering Shiny](https://mastering-shiny.org/)
  - [Galeria do Bookdown](https://bookdown.org/)
  
- Sites/páginas pessoais:
  - [Minha Página Pessoal](https://angelicamariatortola.github.io/academic/index.html)
  - [Galeria do Blogdown](https://pkgs.rstudio.com/blogdown/articles/examples.html)
  
- Aplicativos dinâmicos:
  - [Aplicativos LEG (UFPR)](http://shiny.leg.ufpr.br/)
  - [Projeto de Extensão: EducaShiny](https://educashiny.shinyapps.io/Plataforma/)
  - [Galeria do Shiny](https://shiny.posit.co/r/gallery/)


<br>

[**Apostila Introdução ao R e Rstudio (em construção)**](ApostilaR/_book/index.html){target="_blank"}

<style>
    body {
      font-size: 20px; /* Tamanho padrão para todo o corpo do documento */
    }
    p {
      font-size: 23px; /* Tamanho para parágrafos */
    }
    li {
      font-size: 23px; /* Tamanho para tópicos */
    }
     a:link {
        color: #00008B; /* Define a cor do link */
        text-decoration: none;
    }
    a:visited {
        color: #191970; /* Define a cor do link */
        text-decoration: none;
    }
    a:hover {
        color: 	#4682B4; /* Define a cor do link ao passar o mouse */
        text-decoration: underline;
    }
    a:active {
        color: #8B008B; /* Define a cor do link ao ser clicado */
        text-decoration: none;
    }
</style>





