---
title: "<span style='font-size:85%; font-weight:80'>Minicurso de Latex</span>"
---

```{r load_packages, message=FALSE, warning=FALSE, include=FALSE} 
library(fontawesome)
```

```{r setup, include=FALSE}
knitr::opts_chunk$set(echo = TRUE)
library(knitr)
```


<br>

  - [Apostila](figs/main.pdf){target="_blank"}
  - **Exemplos e Exercícios**
    - [Exemplo: Slide em camadas](figs/ex_camadas_slide.pdf){target="_blank"}
    - [Exercício de Imagem: Gráfico de Barras](figs/barplot_ex_moodle.png){target="_blank"}
    - [Exercício de Imagem: Relação entre Eventos](figs/prop_prob8.pdf){target="_blank"}
    - [Exercício de Imagem: Variável Aleatória](figs/var_aleatoria4.pdf){target="_blank"}
    
    <!-- Respostas dos Exercícios: -->
      [](figs/exer13.pdf){target="_blank"}
      [](figs/exer14.pdf){target="_blank"}
      [](figs/exem13.pdf){target="_blank"}
      [](figs/exem14.pdf){target="_blank"}
      [](figs/exer21.pdf){target="_blank"}
      [](figs/exer22.pdf){target="_blank"}
      [](figs/exer23.pdf){target="_blank"}
      [](figs/exer341.pdf){target="_blank"}
      [](figs/exer35.pdf){target="_blank"}
      [](figs/exer37_p1.pdf){target="_blank"}
      [](figs/exer37_p2.pdf){target="_blank"}
      [](figs/exer38.pdf){target="_blank"}
      [](figs/exer46.pdf){target="_blank"}
      [](figs/Ex_slides.pdf){target="_blank"}
      [](figs/ex_indice_completo.pdf){target="_blank"}
      [](figs/ex_animacao_tabela.pdf){target="_blank"}
      [](figs/ex_moodle_ipe.pdf){target="_blank"}    
      [](figs/exer56_moodle_latex.pdf){target="_blank"} 
      [](figs/exer56_moodle.ipe){target="_blank"} 
      
<style>
    body {
      font-size: 20px; /* Tamanho padrão para todo o corpo do documento */
    }
    p {
      font-size: 23px; /* Tamanho para parágrafos */
    }
    li {
      font-size: 23px; /* Tamanho para tópicos */
    }
     a:link {
        color: #00008B; /* Define a cor do link */
        text-decoration: none;
    }
    a:visited {
        color: #191970; /* Define a cor do link */
        text-decoration: none;
    }
    a:hover {
        color: 	#4682B4; /* Define a cor do link ao passar o mouse */
        text-decoration: none;
    }
    a:active {
        color: #8B008B; /* Define a cor do link ao ser clicado */
        text-decoration: none;
    }
</style>