---
title: "<span style='font-size:85%; font-weight:80'>Projeto Licenciando - 2024</span>"
---

```{r load_packages, message=FALSE, warning=FALSE, include=FALSE} 
library(fontawesome)
```

```{r setup, include=FALSE}
knitr::opts_chunk$set(echo = TRUE)
library(knitr)
```

<br>

### Processo Seletivo

<br>

  - [Edital 57/2023 - PROGRAD - Licenciando](https://www.utfpr.edu.br/editais/graduacao-e-educacao-profissional/reitoria/licenciando/selecao-de-propostas-de-projeto-de-incentivo-a-pratica-pedagogica-aos-cursos-de-licenciatura-da-utfpr-licenciando){target="_blank"}
  - [Proposta do Projeto: **Desenvolvimento de Interfaces Interativas com Shiny e R para Aprimorar o Ensino na Educação Básica e Superior**](figs/Projeto_Desenvolvimento_de_Interfaces_Interativas_com_Shiny_e_R.pdf){target="_blank"}
  - [Link para Inscrição no Projeto](https://forms.gle/2ceWfgAbTCjnmZZH7){target="_blank"} 
  - [Resultado Final](Alunos_selecionados_Projeto_Licenciando_2024.pdf){target="_blank"}
  
  
  
<style>
    body {
      font-size: 20px; /* Tamanho padrão para todo o corpo do documento */
    }
    p {
      font-size: 23px; /* Tamanho para parágrafos */
    }
    li {
      font-size: 23px; /* Tamanho para tópicos */
    }
     a:link {
        color: #00008B; /* Define a cor do link */
        text-decoration: none;
    }
    a:visited {
        color: #191970; /* Define a cor do link */
        text-decoration: none;
    }
    a:hover {
        color: 	#4682B4; /* Define a cor do link ao passar o mouse */
        text-decoration: none;
    }
    a:active {
        color: #8B008B; /* Define a cor do link ao ser clicado */
        text-decoration: none;
    }
</style>