# Cálculo de probabilidade 

Os modelos de probabilidade são fundamentais para realizar cálculos estatísticos. O R permite realizar o cálculo da função de densidade, função acumulada, quantis e gerar números aleatórios a partir dos principais modelos de distribuição de probabilidade discreta e continua. 

## Distribuição normal

Função de distribuição de probabilidade é dada por: $$\frac{1}{\sqrt{2\pi \sigma ^2}}exp(-\frac{1}{2} (\frac{x-\mu}{\sigma}))$$
onde $\sigma$ representa o desvio padrão e $\mu$ a média. 

Com isso podemos plotar seu gráfico usando o seguinte comando.


```{r}
mean <- 0
sd <- 1

X <- seq(-4,4,0.1)
Y <- (1/sqrt(2*pi*sd^2))*exp(-0.5*((X-mean)/sd)^2)

plot(X,Y,main = "Distribuição Normal", type = "l", col = "black")

```

Em particular esse gráfico representa a distribuição normal padrão (média = 0 e desvio padrão = 1).

Para a distribuição normal os principais comandos são: ``dnorm(x,mean,sd)`` que retorna o valor de ``x`` da função de densidade, onde a média é representada por ``mean`` e o desvio padrão é dado por ``sd``.

O comando ``pnorm(x,mean,sd)`` retorna o valor da função densidade acumulada, ou seja retorna o valor da área abaixo da curva para ``X < x``. 

O comando ``qnorm(p,mean,sd)`` retorna o quantil definido pelo valor ``p``, por exemplo, o comando ``qnorm(0.75,0,1)`` retorna o valor do terceiro quartil para a distribuição normal padrão. 

Uma amostra aleatória de tamanho ``n`` pode ser criada utilizando o comando ``rnorm(n,mean, sd)``.

```{r}
# Parâmetros
mean <- 0
sd <- 1
x <- 1.96

# Densidade
dnorm(x, mean, sd)

# Probabilidade acumulada
pnorm(x, mean, sd)

# Quantil
qnorm(0.975, mean, sd)

# Amostras aleatórias de tamanho 10 
rnorm(10, mean, sd)

```

Por padrão os quatro comandos trabalham com a dsitribuição normal padrão então, por exemplo, o comando ``pnorm(1.96,0,1)`` pode ser simplificado para ``pnorm(1.96)`` e irá retornar o mesmo resultado. 

## Distribuição exponencial 

A distribuição exponecial dada pela função: $$\lambda e^{-\lambda x} $$

onde o parâmetro $\lambda$ definido de acordo com o conjunto de dados. Lembrando que $\lambda = E(X)^{-1}$ e $\lambda^2 = Var(X)^{-1}$.


```{r}
lambda <- 1

X <- seq(0,5,0.1)
Y <- (1/lambda)*exp(-X/lambda)

plot(X,Y,main = "Distribuição Exponecial", type = "l", col = "black")
```

De maneira similhar a distribuição normal para lidar com a distribuição exponecial são utilizados quatro comandos: ``dexp(x, rate)``, ``pexp(x, rate)``, ``dexp(x, rate)``, ``qexp(x, rate)`` e ``dexp(x, rate)`` que são usados para calcular a densidade de probabilidade, a probabilidade acumulada, os quantis e uma amostra aleátoria respectivamente. Nesses comando o parâmetro ``rate`` representa o parâmetro $\lambda$.

```{r}
# Parâmetro
rate <- 1
x <- 1

# Densidade
dexp(x, rate)

# Probabilidade acumulada
pexp(x, rate)

# Quantil
qexp(0.5, rate)

# Amostras aleatórias
rexp(10, rate)

```

## Distribuição de Poisson

A função densidade de probabilidade é dada por: $$\frac{\lambda^x}{x!}e^{-\lambda}$$

Onde o parâmetro $\lambda = E(X) = Var(X)$.

```{r}
lambda <- 4

X <- seq(0,15,0.1)
Y <- ((lambda^X)/factorial(X))*exp(-lambda)

plot(X,Y,main = "Distribuição de Poisson", type = "l", col = "black")
```

O formato do gráfico estará diretamente associado ao valor de $\lambda$. 

```{r}
# Parâmetro
lambda <- 4
x <- 2

# Massa de probabilidade
dpois(x, lambda)

# Probabilidade acumulada
ppois(x, lambda)

# Quantil
qpois(0.5, lambda)

# Amostras aleatórias
rpois(10, lambda)

```

Perceba que para todas as distribuições de probabiliade seus comandos em R comaçam com ``d``,``p``,``q`` ou ``r`` seguidos de uma abreviação do nome da distribuição.


## Distribuição Binomial 

A função densidade de probabilidade é dado por: $$\frac{n!}{(n-x)!x!}\cdot p^x\cdot (1-p)^{n-x} $$

onde ``p`` é a probabilidade favorável de um evento ocorrer.

```{r}
n <- 10
p <- 0.5

X <- seq(0,10,0.1)
Y <- (factorial(n)/(factorial(n-X)*factorial(X)))*p^x*(1-p)^(n-x)

plot(X,Y,main = "Distribuição Binomial", type = "l", col = "black")
```


```{r}
# Parâmetros
size <- 10
prob <- 0.5
x <- 5

# Massa de probabilidade
dbinom(x, size, prob)

# Probabilidade acumulada
pbinom(x, size, prob)

# Quantil
qbinom(0.5, size, prob)

# Amostras aleatórias
rbinom(10, size, prob)

```

Nos comandos o parâmetro ``size`` representa a quantidade de elementos ``n`` e ``p`` a probabilidade favorável.

## Distribuição Geométrica 

A função de densidade $$p\cdot (1-p)^{x} $$

```{r}
p <- 0.3

X <- seq(0,10,0.1)
Y <- p*(1-p)^(X)

plot(X,Y,main = "Distribuição Geométrica", type = "l", col = "black")
```


```{r}
# Parâmetro
prob <- 0.3
x <- 2

# Massa de probabilidade
dgeom(x, prob)

# Probabilidade acumulada
pgeom(x, prob)

# Quantil
qgeom(0.5, prob)

# Amostras aleatórias
rgeom(10, prob)

```

Todos os comandos que começam com ``p`` e ``q`` possuem o parâmetro ``lower.tail``. Se ``lower.tail = TRUE`` então será calculado $P[X \leq x]$, se ``lower.tail = FALSE`` então se calculado $P[X>x]$. Por padrão se o parâmetro ``lower.tail`` não for especificado então por ele assume o valor ``TRUE``.    



