# Estruturas de Dados

A armazenação de dados pode ser feita através de vetores, matrizes ou data frames, o R permite a criação e manipulação desses elementos e conta com comandos úteis para o tratamento de dados. O objetivo deste capítulo é apresentar como é feita a criação e manipulação de estrutura de dados simples como vetores, matrizes, listas e data frames.

## Vetores

O comando `c(...)` é utilizado para a criação de vetores em R, os valores devem ser separados por vírgula. Um vetor pode ser do tipo `numeric` se possuir somente números, do tipo `logical` se possuir somente valores lógicos ou do tipo `character` se possuir palavras ou frases.

```{r}
v1 = c(1.3,2.7,6.1)
v2 = c(TRUE,FALSE,FALSE)
v3 = c("olá","mundo")

v4 = c(3.1, "olá", FALSE)
mode(v4)
```

Neste exemplo o vetor `v1` será do tipo `numeric`, o vetor `v2` será do tipo `logical` e o vetor `v3` do tipo `character`. O comando `mode()` informa o tipo de uma variável ou vetor. O vetor `v4` possuiu informações de diversos tipos, quando isso ocorrer todas as informações do serão tratadas como sendo do tipo `character`.

O comando `rep()` pode ser usado para criar um vetor onde suas informações serão repetidas, por exemplo o comando `rep(1,4)` cria um vetor de tamanho 4 onde todas as entradas são iguais ao número 1. O comando `rep()`aceita como entrada intervalos da forma `valor_inicial : valor_final` ou outros vetores.

```{r}
v1 = rep(2:6,3)
print(v1)

```

```{r}
v2 = c("probabilidade", "estatistica")
v3 = rep(v2,4)
print(v3)
```

O comando `paste()` pode ser usado para concatenar as entradas correspondentes de um vetor um uma entrada só no formato `caracter`. Por exemplo considere o vetor `v1 = c("olá", "probabilidade &")` e o vetor `v2 = c("mundo", "estatistica")`, o comando `paste(v1,v2)` resulta em um vetor cuja primeira entrada é `olá mundo` e a segunda é `probabilidade & estatistica`.

```{r}
v1 = c("olá", "probabilidade &")
v2 = c("mundo", "estatistica")

paste(v1,v2)

```


Vimos que uma sequência de números pode ser criada utilizando a estrutura `valor_inicial : valor_final`, pode se utilizar também o comando `seq()`. O comando `seq()` precisa de três parâmetros principais: valor inicial da sequência, valor final e incremento. Por exemplo, o comando `seq(from = 1, to = 20, by = 2)` cria uma lista de 1 até 20 andando de dois em dois números.

```{r}
seq(from = 1, to = 10, by = 2) 
# gera sequencias de numeros 
# from: valor inicial, to: valor final, 
# by (opcional): Incremento, 
# length.out (opcional): Número total de elementos 

## Mesmo resultado que 'seq(from = 1, to = 20, by = 2)'.
seq(1,20,2) 


## Cria uma lista de 5 números de 1 até 10 igualmente espaçados.
seq(1,10,length.out = 5)
  
```

Para acessar um elemento específico de um vetor basta utilizar o comando `v[i]`, onde `i` é a posição do elemento. Em R o primeiro elemento de um vetor é a posição de número 1, `i=1`, algo importante pois em algumas linguagem de programação o primeiro elemento é a posição de número zero.

```{r}
V = c(-3, 6, -1, 9, -11, 16, 0, 3, 1, 45, 2, -8, 9, 6, -4)

V[4] ## Retorna o quarto elemento de V que é 9.

V[2:6] ## Retorna os elementos na posição 2 até 6.

V[c(2,7,8,13)] ## Retorna os elemenetos nas posições 2,7,8 e 13.

V[V<0] ## Retorna os elementos de V que são menores que zero.

```

Perceba que dentro dos concheteses podem ser passados condições lógicas, por exemplo o comando `V[V<0]` retorna os elementos negativos do vetor. Supondo que estamos interessados na quantidade de entradas do vetor `V` que são múltiplos de 4, podemos usar o comando `length(V[V%%4==0])`, a expressão lógica dentro dos conchetes será verdadeira somente quanto o número for múltiplo de 4.

Então podemos inclusive passar comando dentro dos concheteses como `V[V<0]` que percorre o vetor `V` e retorna os elementos menores que zero. Isso é útil para excluir os valores `NA` ou `NULL` (valores que nulos ou que estão faltando), para basta utilizar dentro dos concheteses o comando `!is.na(V)` (elementos de `V` que não são `NA`) ou `!is.null(V)`.

Para verificar se um objeto é um vetor utilizar a função `is.vector(...)`, que retorna `TRUE` se o objeto for um vetor e `FALSE` se não for. A função `as.vector(...)` recebe como entrada uma variável e tenta, da melhor forma, transforma-la em um vetor.

## Matrizes e data frames

Para a criação de matrizes é utilizado o comando `matrix(...)`. Esse comando tem como parâmetros principais um número ou um vetor, a quantidade de linhas e a quantidade de colunas. Por exemplo, o coamndo `matrix(1,3,3)` cria uma matriz 3x3 onde todos as entradas são iguais a 1. O comando `matrix(V,n,m)` pega os dados do vetor `V` e organiza em uma matriz nxm, primeiro preenchendo as colunas de cima para baixo e depois preenchendo as colunas da esquerda para a direta.

```{r}
V = c(-3, 6, -1, 9, -11, 16, 0, 3, 1, 45, 2, -8, 9, 6, -4)

matrix(V,3,5) ## Transforma o vetor V em uma matriz 3x5.

matrix(V,3,5,byrow = TRUE) ## Começa preenchendo as linhas depois as colunas.
```

Para acessar um elemento específico de uma matriz basta utilizar o comando `M[i,j]`, onde `i` representa a linha e `j` representa a coluna.

```{r}
V = c(-3, 6, -1, 9, -11, 16, 0, 3, 1, 45, 2, -8, 9, 6, -4)

M = matrix(V,3,5)

M[2,3] ## Retorna o elemento na linha 2 coluna 3.

M[1,] ## Retorna a primeira linha. 

M[,4] ## Retorna a quarta coluna. 

## Retorna um pedaço da matriz M formado pelos elementos da linha 1 até a 2 e colunas 3 até a 5. 
M[1:2,3:5] 

```

Para verificar se um objeto é uma matriz utilizar a função `is.matrix(...)`, que retorna `TRUE` se o obejto for uma matriz e `FALSE` se não for. A função `as.matrix(...)` recebe como entrada uma variável e tenta, da melhor forma, transforma-la em uma matriz.

Semelhantes as matrizes outra forma de organizar os dados pode ser feita utilizando Data Frames. Data Frames são estruturas de dados que organiza os dados em colunas, para a criação de Data Frames pode ser utilizado o comando `data.frame(...)`, onde as entradas serão vetores que irão formar as colunas do Data Frame. No exemplo a seguir o Data Frame represente a quantidade de estudantes de uma turma em cada semestre entre os anos de 2019 - 2024.

```{r}
Ano = c(2019,2020,2021,2022,2023,2024)
Primeiro.sem = c(38,18,21,25,22,29)
Segundo.sem = c(39,15,20,21,25,31)
turmas = data.frame(Ano,Primeiro.sem,Segundo.sem)
```

Como o comando `subsets` é possível selecionar um parte do data frame que satisfaz uma condição desejada. Por exemplo, o comando `subset(turmas, Primeiro.sem > 25)`, retorna somente os anos onde a quantidade de alunos no primeiro semestre é maior que 25.

O comando `as.data.frame` pode ser usada para transformar listas de vetores em um Data Frame.

```{r}
turmas = list(Ano = c(2019,2020,2021,2022,2023,2024),Primeiro.sem = c(38,18,21,25,22,29),Segundo.sem = c(39,15,20,21,25,31))

as.data.frame(turmas)
```

O pacote `datasets` possuiu diversos exemplos de Data Frames que podem ser usados e manipulados, para conferir todos os dados disponiveis utilize o comando `library(help = "datasets")`.

## Operações com vetores e matrizes

Para vetores e matrizes são validas as operações básicas de adição, subtração, multiplicação e divisão, essas operações são realizadas elemento a elemento então os vetores devem ter o mesmo tamanho.

```{r}
v1 = c(2,12,31,43,1)
v2 = c(11, 22, 17, 81, 20)

v1+v2
v1-v2
v1*v2
v1/v2
v1^2

```

As mesmas operações podem ser aplicadas as matrizes. As matrizes possuem também comandos próprios para calcular a sua transposta, inversa e matriz identidade.

```{r}
A = matrix(c(2,1,0,4),2,2)
B = matrix(c(6,4,2,1),2,2)

t(A) ## Retorna a transposta da matriz A
solve(A) ## Retorna a inversa da matriz A

diag(2) ## matriz identidade 2x2

```

A operação `A*B` retorna a multiplicação elemento a elemento para realizar a multiplicação usual de matrizes utilizar o comando `A %*% B`.

## Listas

Vimos que os elementos de um vetor devem ser todos do mesmo tipo, o `mode()` deve ser igual. As listas em R não possuem essa restrição. O comando `list(...)` pode ser usado para a criação de listas. Listas podem conter também diferentes de estrutura de dados como vetores, matrizes e data frames.

Por exemplo, uma lista pode ser utilizada para armazenar o nome, peso, altura de uma pessoa e informar se o IMC está acima de 30 (TRUE se o IMC maior que 30 e FALSE caso contrário).

```{r}
pessoa <- list("Pedro", 1.82, 102, TRUE)

mode(pessoa)

pessoa
```

Utilizando o comando `mode(pessoa)` vemos que seu tipo é `"list"`. Caso seja necessário verificar o tipo de cada elemento dentro de uma lista pode ser utilizado o comando `str()`, que retorna todos os elementos e especifíca seus tipos.

Quando imprimimos os elementos da lista vemos que cada elemento é indexado utilizando colchetes duplo (`[[i]]`), então para acessar o i-ésimo elemento da lista `pessoa1` utilizamos o comando `pessoa[[i]]`.

A estrutura de listas também permite a utilização de nomes para identificar seus elementos.

```{r}
pessoa <- list(Nome = "Pedro", Altura = 1.82, Peso = 102, IMC.Alto = TRUE)

pessoa
```

Quando os elementos estiverem nomeados as informações da lista podem ser acessadas utilizando o nome dos elementos. Por exemplo, na lista pessoa se queremos acessar o nome podemos utilizar o comando `pessoa[["Nome"]]` ou `pessoa$Nome`.

```{r}
pessoa <- list(Nome = "Pedro", Altura = 1.82, Peso = 102, IMC.Alto = TRUE)

pessoa$Altura

pessoa[["Peso"]]
```

## Exercícios

1.  Dado o vetor `V = c(-3, 6, -1, 9, -11, 16, 0, 3, 1, 45, 2, -8, 9, 6, -4)` crie um comando que retorna somente os elementos maiores que a média desses valores.

2.  Transforme o vetor do exercício anterior em uma matriz (de tamanho arbitrário) e utilize o comando `mean` para calcular a média de cada coluna.

3.  Dado os vetores `A = c(-0.2, 0.1, 5.4, 18, 27, 20, 3, -12, 1.1, 5.8)` e `B = c(13.4, 14.6, 11.8, -8.9, 13.4, 0.5, 6.7,  5.7,  9.2,  5.2)` transforme esses vetores em matrizes e calcule o produto entre essas matrizes.

