# Inferência 

A estatística inferencial é fundamental para a análise de dados, pois permite afirmar hipoteses sobre uma população partindo de uma amostra. Em vez de avaliar cada indivíduo em uma população, o que é muitas vezes impraticável ou impossível, podemos utilizar métodos como intervalos de confiança, testes de hipóteses e modelos de regressão para fazer previsões e determinar a significância de resultados observados. Em R alguns comando já prontos podem auxiliar neste processo.   

## Teste t-student

O teste t de Student é realizado utilizando a função ``t.test()``. Esta função pode ser utilizada para realizar tanto o teste t para uma amostra como o teste t para duas amostras (independentes ou pareadas).

Por padrão o teste t-student em R considera um intervalo de confiança de 95%, sendo esse intervalo bicaudal. O comando irá retornar o intervalo de confiança para a média e o valor de p que representa a probabilidade da média estar fora do intervalo de confiança. 

```{r}
x <- c(9.73, 9.87, 9.75, 9.82, 9.84, 9.86, 9.82, 9.82, 9.80, 9.82, 9.81, 9.78, 9.75, 9.82, 9.77, 9.83, 9.84, 9.82,9.80, 9.70, 9.85, 9.83, 9.73, 9.77)

y <- x[5:15]

mean(x)

t.test(y)
```

No exemplo pegamos uma amostra ``y`` da população ``x`` e podemos conferir que a média populacional estará dentro do intervalo de confiança. 

```{r}
A = c(79.8, 82.1, 80.9, 78.8, 92.1, 87.1)
B = c(68.5, 70.1, 88.9, 61.2, 94.2, 72.9)

t.test(A,B)
```

Para duas amostrar o processo é similhar. Por padrão o R considera as amostrar como independentes, caso as amostras sejam pareadas adicionar o parâmetro ``paired = TRUE`` ao comando.

## Regressão Linear 

Uma regressão linear aproxima o conjunto de dados por uma reta $y=ax+b$, esse reta deve minimizar as distâncias entre ela e os pontos do conjunto. O objetivo dessa regressão é obter informação sobre dependência e previsibilidade do conjunto de dado.  

O R calcula a regressão entre ``x`` e ```y`` utilizando o comando ``lm(x ~ y)``, o comando retorna a os coeficientes da regressão, os erros residuais e os teste de significancia para o modelo. 

```{r}
x <- rnorm(100, mean = 50, sd = 10)
y <- 3 * x + rnorm(100, mean = 0, sd = 20)

regressao <- lm(x ~ y)

summary(regressao)

b = regressao$coefficients[1]
a = regressao$coefficients[2]

par(mfrow = c(1, 2))
plot(x,y,ylab = "Distribuição inicial")
plot(x,a^(-1)*x+b,ylab = "Regressão",type = "l",col="red")
  
```

O comando ``summary`` pode ser utilizado para visualizar as principais informações sobre a regressão. No exemplo, é possível observar que a distribuição dos dados possuem uma relação de proporção direta, ou seja a medida que ``x`` aumenta ``y`` tende a aumentar. 

## ANOVA 

A análise de variância (ANOVA) é uma técnica estatística usada para comparar as médias de dois ou mais grupos para ver a relação de depencia entre eles. Em R, a função ``aov()`` é usada para realizar ANOVA.

```{r}
X = c(0.2, 0.6, 0.5, 0.4, 0.28)
Y = c(0.1, 0.5, 0.9, 0.5, 0.5)

ModeloANOVA = aov(X ~ Y)

summary(ModeloANOVA)
```

Neste caso o coamando ``summary`` retorna informações relevantes como: graus de liberdade, soma dos quadrados média dos quadrados e o valor da estatística F que pode ser usada para o teste de hipótese da correlação. 

